【裁判字號】    95,聲,1577
【裁判日期】    950921
【裁判案由】    確定訴訟費用
【裁判全文】
臺灣高雄地方法院民事裁定              95年度聲字第1577號
聲  請  人  辛○○
            甲○○
相  對  人  乙○○
            庚○○
            戊○○
            己○○
            丙○○
            丁○○
上列當事人間請求償還買賣價金事件，聲請人聲請確定訴訟費用
額，本院裁定如下：
  主  文
相對人應賠償之訴訟費用額確定為新臺幣肆拾壹萬柒仟貳佰元，
及自本裁定送達之翌日起至清償日止，按週年利率百分之五計算
之利息。
  理  由
一、按「法院未於訴訟費用之裁判確定其費用額者，第一審受訴
    法院於該裁判有執行力後，應依聲請以裁定確定之。依第1
    項確定之訴訟費用額，應於裁定送達之翌日起，加給按法定
    利率計算之利息。」，民事訴訟法第91條第1 項、第3 項定
    有明文。
二、本件聲請人與相對人間請求償還買賣價金事件，經本院以民
    國93年度重訴字第554 號判決：「．．．（第一審）訴訟費
    用由被告（即本件相對人，下同）連帶負擔百分之五十四，
    餘由原告（即本件聲請人，下同）負擔。」在案，俟聲請人
    對前開第一審判決不服提起上訴，業經臺灣高等法院高雄分
    院以95年度重上字第5 號判決：「．．．第一、二審訴訟費
    用除確定部分外由被上訴人（即本件相對人，下同）連帶負
    擔。」確定在案等情，業據聲請人具狀陳明在卷，並據提出
    本院93年度重訴字第554 號民事判決書、臺灣高等法院高雄
    分院95年度重上字第5 號民事判決書各1 份附卷為憑，復經
    本院依職權調閱前開第一審民事訴訟及第二審上訴卷宗審認
    無訛。經核，聲請人因本件訴訟預行繳納之裁判費用為第一
    審裁判費新臺幣（下同）240,800 元，及第二審上訴裁判費
    176,400 元，有聲請人所提附卷之自行繳納款項統二收據各
    1 份可稽。而依前開第一審判決書所載，聲請人所支出之第
    一審裁判費應由相對人連帶負擔百分之五十四即為130,032
    元（計算方式：240,800 元×54/100＝130,032 元）；另聲
    請人所支出之第二審上訴裁判費應由相對人全數負擔（因聲
    請人上訴主張被上訴人應再連帶給付上訴人1,200 萬元，第
    二審已就此部分為上訴人全部勝訴之判決，此部分上訴費用
    應由相對人全部負擔）即應為176,400 元。又因聲請人係對
    其於第一審請求金額1,200 萬元敗訴部分提起上訴，此上訴
    部分業經第二審為上訴人勝訴之判決，並諭知：「第一、二
    審訴訟費用除確定部分外由被上訴人（即本件相對人，下同
    ）連帶負擔。」確定在案，是除第二審上訴之訴訟費用（即
    176,400 元）應由被上訴人負擔外，對於第一審訴訟費用除
    確定部分（即指上訴人於第一審勝訴時，由第一審諭知第一
    審訴訟費用由被告連帶負擔百分之五十四即130,032 元部分
    ）外，上訴人上訴主張被上訴人應再連帶給付上訴人1,200
    萬元部分之第一審裁判費用110,768 元（計算方式為：240,
    800 元－130,032 元＝110,768 元）亦應由被上訴人負擔。
    是被上訴人合計共應負擔第一、二審訴訟費用為417,200 元
    （計算方式：130,032 元＋110,768 元＋176,400 元＝417,
    200 元），爰確定相對人應賠償聲請人之訴訟費用額，為第
    一審裁判費及第二審上訴裁判費共計17,200元，及自本裁定
    送達之翌日起至清償日止，按週年利率百分之五計算之利息
    。
三、聲請人另主張其於臺灣臺東地方法院93年度執字第7822號執
    行事件另行支出執行費用11,072元，於臺灣臺東地方法院95
    年度執字第3649號執行事件另行支出執行費用68,928元，請
    求一併計入本件確定訴訟費用額由相對人負擔等情，固據聲
    請人提出臺灣臺東地方法院93年度執字第7822號、95年度執
    字第3649號執行事件執行費繳納收據各1 份為憑，然查，依
    強制執行法第29條第1 項：「債權人因強制執行而支出之費
    用，得求償於債務人者，得準用民事訴訟法第九十一條之規
    定，向執行法院聲請確定其數額。」之規定，聲請人所支出
    之前開執行費用，如確係得向相對人求償，自應向執行法院
    即臺灣臺東地方法院聲請確定其數額後，據以向相對人求償
    ，始為合法；而本院尚非前開執行事件之執行法院，顯屬無
    從就上開執行費用確定其數額。是聲請人請求一併就其另行
    支出之上開執行費用確定由相對人負擔之數額，於法洵非有
    據，此部分之請求應予以駁回，附此敘明。
三、依民事訴訟法第91條，裁定如主文。
中    華    民    國    95    年    9     月    21    日
                  民事第七庭  法  官  柯盛益
上為正本，係照原本作成。
如不服本裁定，應於送達後10日內，向本院提出抗告狀，並繳納
裁判費新臺幣1,000元。
中    華    民    國    95    年    9     月    21    日
                              書記官  劉法萱


司法院資訊處製作；財團法人民間司法改革基金會備份。
